【裁判字號】    90,訴,395
【裁判日期】    901211
【裁判案由】    違反毒品危害防制條例
【裁判全文】
臺灣雲林地方法院刑事判決                            九十年度訴字第三九五號
    公  訴  人  臺灣雲林地方法院檢察署檢察官
    被      告  甲○○
右列被告因違反毒品危害防制條例案件，經檢察官提起公訴（九十年度毒偵字第九八
二號），本院判決如左：
    主  文
甲○○連續施用第壹級毒品，處有期徒刑拾月，扣案之第壹級毒品海洛因淨重壹點貳
公克、殘留第壹級毒品海洛因成份之注射針筒柒支均沒收銷毀之；又連續施用第貳級
毒品，處有期徒刑伍月，扣案之第貳級毒品安非他命驗餘淨重貳點零肆捌柒公克、殘
留第貳級毒品安非他命成份之吸食器壹組均沒收銷毀之。應執行有期徒刑壹年壹月，
扣案之第壹級毒品海洛因淨重壹點貳公克、殘留第一級毒品海洛因成份之注射針筒柒
支、第貳級毒品安非他命驗餘淨重貳點零肆捌柒公克、殘留第貳級毒品安非他命成份
之吸食器壹組均沒收銷毀之。
    事  實
一、甲○○前因施用第一、二級毒品案件，經本院以八十七年度毒聲字第五九０號裁
    定進入戒治處所施以強制戒治一年，於強制戒治期滿後，由台灣雲林地方法院檢
    察署檢察官於民國（下同）八十九年七月二十五日，以八十九年度戒毒偵字第九
    十號不起訴處分確定。詎甲○○於五年內，復基於概括犯意，自八十九年十二月
    下旬某日起至九十年七月六日晚間十時止，連續在雲林縣麥寮鄉○○路三十五號
    第三十五號房等處，將海洛因置入針筒內、以注射手臂之方式，施用第一級毒品
    海洛因多次。復另行起意於九十年二、三月間某日起至同年七月六日晚間十時許
    ，在同上地點等處，將安非他命置入吸食器內，用火烤燒吸食其煙之方式，施用
    第二級毒品安非他命多次。嗣為警於九十年七月七日下午二時許，在雲林縣麥寮
    鄉○○路三十五號宅第三十五號房查獲，並扣得其與許溪圳（另案由檢察官偵辦
    中）共同持有之第一級毒品海洛因淨重一．二公克（毛重一．七三公克）、第二
    級毒品安非他命淨重二．０九七七公克（毛重二．三五二五公克，驗餘淨重二．
    ０四八七公克）、其與許溪圳共同所有供施用海洛因用並殘留有海洛因成份之注
    射針筒七支、供施用安非他命用並殘留有安非他命成份之吸食器一組。
二、案經雲林縣警察局西螺分局報請臺灣雲林地方法院檢察署檢察官偵查起訴。
    理  由
一、訊據被告甲○○對於右揭時地，非法施用第一級毒品海洛因及第二級毒品安非他
    命多次等情不諱，並有扣案之第一級毒品海洛因淨重一．二公克、第二級毒品安
    非他命驗餘淨重二．０四八七公克，及殘留有第二級毒品安非他命成份之吸食器
    一組、殘留有第一級毒品海洛因成份之注射針筒七支等物足資佐證。而上開扣案
    物經鑑定結果，其中疑似第一級毒品海洛因之顆粒一包，毛重一．七三公克〔淨
    重一．二公克〕，確係第一級毒品海洛因；疑似第二級毒品安非他命之顆粒一包
    ，毛重二．三五二五公克〔驗餘淨重二．０四八七公克〕，確為第二級毒品安非
    他命無訛；而吸食器一組殘留有第二級毒品安非他命成份、注射針筒七支殘留有
    第一級毒品海洛因成份無誤，並有憲兵司令部刑事鑑識中心鑑驗通知書法務部調
    查局鑑定通知書各一紙附於偵查卷可佐。再者，九十年七月七日採集被告之尿液
    ，送驗結果含有甲基安非他命陽性反應及嗎啡陽性反應，復有雲林縣衛生局尿液
    檢驗報告書可按。由於海洛因於人體會代謝成嗎啡，因此涉嫌海洛因吸食者，係
    檢驗其尿液中之嗎啡反應，亦經雲林縣衛生局尿液檢驗報告書說明在案。又被告
    前施用毒品案件，經本院以八十七年度毒聲字第五九０號裁定令入戒治處所施以
    強制戒治一年，於戒治期滿後，已經台灣雲林地方法院檢察署檢察官於八十九年
    七月二十五日，以八十九年度戒毒偵字第九０號處分不起訴確定，復有各該裁定
    書、不起訴處分書及台灣雲林地方法院檢察署刑案資料查註紀錄表、本院被告全
    國前案紀錄表足憑。事證明確，被告二犯毒品危害防制條例犯行，堪以認定。
二、核被告所為，係犯毒品危害防制條例第十條第一項、第二項之施用毒品罪。其施
    用第一級、第二級毒品而非法持有海洛因、安非他命之低度行為，應為各該施用
    第一級毒品、第二級毒品之行為所吸收，均不另論罪。被告先後多次施用第一級
    、第二級毒品之行為，時間均密接、犯罪構成要件各相同，顯係各基於概括犯意
    反覆所為，應依刑法第五十六條之規定，各依連續犯論以一罪，併均依法加重其
    刑。被告所犯施用第一級、第二級毒品之犯行，犯意各別、罪名互異，應予分論
    併罰。爰審酌被告前有施用毒品行為，素行不端，其再犯本罪，難認係一時失慮
    之結果，參酌其施用毒品之時間、次數、施用數量，施用毒品對於國民健康之影
    響，及其犯罪動機、目的、手段、犯後均坦承犯行，態度尚佳等一切情狀，各量
    處如主文所示之刑，並就所宣告數罪定其應執行之刑。末查，扣案之第一級毒品
    海洛因淨重一．二公克、第二級毒品安非他命驗餘淨重二．０四八七公克，屬查
    獲之毒品；而吸食器一組殘留有安非他命成份、注射針筒七支殘留有海洛因成份
    致無法剝離，應依毒品危害防制條例第十八條第一項前段之規定，沒收銷毀之。
據上論斷，應依刑事訴訟法第二百九十九條第一項、毒品危害防制條例第十條第一項
、第二項、第十八條第一項前段，刑法第十一條前段、第五十六條、第五十一條第五
款，判決如主文。
本案經檢察官施添寶到庭執行職務
中      華      民      國      九十      年    十二    月    十一      日
                                         臺灣雲林地方法院刑事第二庭
                                             法  官  潘雅惠
右正本證明與原本無異
如不服本判決，應於送達後十日內，向本院提出上訴狀。（須附繕本）
                                             書記官  曾玲玲
中      華      民      國      九十      年    十二    月    十一      日
毒品危害防制條例第十條
施用第一級毒品者，處六月以上五年以下有期徒刑。
施用第二級毒品者，處三年以下有期徒刑。


司法院資訊處製作；財團法人民間司法改革基金會備份。
